臺灣臺中地方法院刑事判決
110年度侵訴字第96號
公  訴  人  臺灣臺中地方檢察署檢察官
被      告  杜志偉


選任辯護人  朱龍祥律師
上列被告因妨害性自主罪案件，經檢察官提起公訴（110年度偵
字第9234號），本院判決如下：
    主  文
丙○○無罪。
    理  由
一、公訴意旨略以：被告丙○○與告訴人AB000-A109601(真實姓名
    資料詳卷、下稱甲 )之祖母（真實姓名資料詳卷、下稱C女
    ）均為臺中市外埔區某宮廟旁（下稱外埔宮廟）擺攤之攤販
    ，告訴人甲 常至C女攤位幫忙，因而認識被告，被告明知告
    訴人甲 為中度智能障礙，為心智缺陷之人，其思考及認知
    能力低於常人，仍基於乘機猥褻之犯意，於民國109年9月至
    12月12日間某日上午10時許及109年12月12日上午10時許，
    在擺攤之時間，以LINE傳語音或以手錶反射光線照射告訴人
    甲 ，暗示告訴人甲 至外埔宮廟內之男廁，告訴人甲 至外
    埔宮廟之男廁後，被告即掀開甲 的衣物，以手撫摸告訴人
    甲 之胸部並以手伸進告訴人甲 之褲子內，撫摸告訴人甲 
    之生殖器，並強吻告訴人甲 ，嗣經甲 神情有異，且大哭，
    其母親即AB000-A109601A(真實姓名資料詳卷、下稱乙 )發
    覺後，詢問甲 ，始悉上情。因認被告上開所為，係涉犯刑
    法第225條第2項乘機猥褻罪嫌等語。
二、按犯罪事實應依證據認定之，無證據不得認定犯罪事實；不
    能證明被告犯罪，或被告之行為不罰者，應諭知無罪之判決
    ；刑事訴訟法第154條第2項、第301條第1項定有明文。次按
    刑事訴訟法上所謂認定犯罪事實之證據，係指足以認定被告
    確有犯罪行為之積極證據而言，如未能發現相當證據或證據
    不足以證明，自不能以推測或擬制之方法，以為裁判基礎。
    而刑事訴訟上證明之資料，無論其為直接或間接證據，均須
    達到通常一般之人均不致有所懷疑，而得確信其為真實之程
    度，始得據為有罪之認定，若關於被告是否犯罪之證明未能
    達此程度，而有合理懷疑之存在，致使無從形成有罪之確信
    ，根據「罪證有疑，利於被告」之證據法則，即不得遽為不
    利被告之認定（最高法院29年上字第3105號、76年台上字第
    4986號判決意旨可資參照）。又按刑事訴訟法第161條第1項
    規定：檢察官就被告犯罪事實，應負舉證責任，並指出證明
    之方法。因此，檢察官對於起訴之犯罪事實，應負提出證據
    及說服之實質舉證責任。倘其所提出之證據，不足為被告有
    罪之積極證明，或其指出證明之方法，無從說服法院以形成
    被告有罪之心證，基於無罪推定之原則，自應為被告無罪判
    決之諭知（最高法院92年台上字第128號判決意旨參照）。
    復按性侵害犯罪態樣複雜多端，且大多數係在無第三人在場
    之隱密處所發生，若被告否認犯罪，被害人之指證，往往成
    為最重要之直接證據。事實審法院為發現真實，以維護被告
    之正當利益，對於被害人指證是否可信，自應詳加調查，必
    其指證確與事實相符，而無重大瑕疵者，始得採為論罪之依
    據（最高法院100年度台上字第1819號判決意旨參照）。而
    所謂無瑕疵，係指被害人所為不利被告之陳述，與社會上之
    一般生活經驗或卷附其他客觀事證並無矛盾而言，至所謂就
    其他方面調查認與事實相符，非僅以所援用之旁證足以證明
    被害結果為已足，尤須綜合一切積極佐證，除認定被告確為
    加害人之外，在推理上無從另為其他合理原因之假設而言（
    最高法院92年度台上字第5580號判決意旨參照）。
三、公訴意旨認被告丙○○涉犯上開刑法第225條第2項乘機猥褻罪
    嫌，無非係以被告於警偵訊之供述、告訴人甲 於警詢偵訊
    之證述、告訴人乙 於警詢之指訴、被告擺攤的位置圖、照
    片、髮夾耳環照片、乙 與被告對質錄音檔、譯文等件為主
    要論據。
四、訊據被告固坦認與C女均在外埔宮廟擺攤，因而認識至C女攤
    位幫忙之告訴人甲 等節，惟否認有何對告訴人甲 為乘機猥
    褻之犯行，辯稱：我之前只有周末有看到甲 到外埔宮廟幫
    忙C女，是109年7月左右，甲 才幾乎每天都有去，當時因為
    我打字C女都看不懂，我才跟甲 講LINE方便聯絡擺攤的事情
    ；平常我就很少跟甲 講話，不覺得甲 精神狀況有問題，也
    從沒有叫她去廁所，沒有摸她胸部或下體；乙 來質疑我的
    時候，我沒有承認有摸甲 胸部，我只有說曾有開玩笑時甲 
    從我後面要打我生殖器，我反射手肘向後推有碰到她，不知
    道碰到她哪裡等語（本院卷第41-42頁）。其辯護人並以：
    甲 雖是中度智能障礙，但可幫忙照顧攤位，又與現場其他
    攤販互動，或販賣商品時對應如流，亦可幫忙照顧剛出生的
    弟弟，與常人差異不明顯，是一般人難以透過甲 外在互動
    表現察覺其智能問題，可證被告並不知悉甲 有中度智能障
    礙；C女與乙 前往質問被告時所提出之錄音檔及譯文有被告
    提及摸甲 胸部乙節，完全是其等斷章取義且刻意扭曲被告
    之意思，被告僅陳稱有不小心揮擊到甲 胸部，且在宮廟外
    面擺攤處，並非在廁所；另甲 所陳述被告犯罪情節，亦多
    有矛盾不一與不符常理之處，就被告如何示意前往廁所，有
    先陳稱以眼神，嗣後改稱傳語音及以手錶反射陽光；或就違
    反意願遭猥褻有先稱被告用手遮住其嘴巴，經乙 陳稱有用
    毛巾遮住嘴巴後，始加入毛巾遮住等節，甲 陳詞顯有被乙 
    引導之嫌；且倘被告果有威脅甲 前往廁所，甲 並不敢不從
    且完全配合，被告有何須以毛巾塞住甲 嘴巴?被告亦僅為感
    謝甲 曾幫忙收攤而贈小禮物，且贈送當時C女及被告女友均
    有在現場親見，並未感覺有任何不合常情或不妥之處，況甲
     既陳稱「我不要」，何以又收下禮物?又甲 所證第一次遭
    被告猥褻情節亦與乙 陳述不一；此外，廟內廁所通道均係
    開放空間，不時有遊客及香客，或廟方人員，被告要如何強
    拉甲 進廁所而不被發現?另廁所空間狹小，2人在內互動難
    以想像不會碰撞牆壁及門板而引起他人注意，實難想像甲 
    每次遭猥褻後離開廁所時，都沒有看到人，均可見其等證詞
    難以採信，並非事實等語（本院卷第49-71、355-402頁），
    為被告辯護。
五、經查：
㈠、被告與證人C女均在外埔宮廟擺攤，因而認識至證人C女攤位
    幫忙之告訴人甲 等節，為被告所坦認，核與告訴人甲 、乙
     於偵查、本院審理之證述、證人C女於本院審理時之證述大
    致相符，並有告訴人甲 手繪被告擺攤現場圖（他卷第37-38
    頁、偵卷第59頁）、現場照片（偵字不公開卷第51-59頁）
    等件在卷可參，此部分事實，先可認定。
㈡、告訴人甲 雖於警詢、偵訊及本院審理時就本案為相關證述，
    惟細譯其所證：
 1、告訴人甲 於警詢時證述：我是在阿嬤(C女)的店認識被告，
    我們平常是透過LINE聯繫，但我把對話內容刪掉了，我們對
    話內容都是傳送圖片，被告有傳讓我不舒服的圖片，但我不
    知道要怎麼描述，被告會跟我視訊，他上半身沒有穿衣服，
    也會要我到廁所拍沒有穿衣服的身體照片給他看，我有跟他
    說不要，他跟我說要打阿嬤，我聽了很生氣、討厭他就掛他
    電話；被告欺負我4次，欺負就是騷擾我的意思，他都是在
    廁所欺負、騷擾我，都是在我高中畢業之後，他都是到我阿
    嬤的店，然後用眼神要我跟他去廁所，都是他先走，我跟在
    後面，他是把我的衣服翻開來然後摸我的胸部，他還把我的
    褲子拉開用手摸我的BB(尿尿的地方），他還有用嘴巴親我
    ，用舌頭碰我的牙齒，還有用嘴巴親我的胸部，是將我衣服
    及内衣撥開，直接碰觸我的皮膚；他沒有用手指或尿尿的地
    方插入我尿尿的地方，也沒有要求我用嘴巴親他或親他尿尿
    的地方，我沒有看到他尿尿的地方，他侵害我時有用手遮住
    我的嘴巴讓我沒辦法說話，而且門也被關起來，所以我沒辦
    法出去，他沒有使用工具，也沒有打我，他是拉我進去廁所
    ，事後他讓我先走出廁所後，他才出來，應該沒有人看到；
    他沒有拿取我任何東西，有給我一副耳環跟髮夾，還說要我
    當他的老婆，因為他老婆不漂亮，我回答他說我不要；被告
    侵害我時沒有脫掉衣服跟褲子，我很討厭他，也覺得很恐怖
    等語（他卷第7-21頁、偵卷第21-35頁、偵字公開卷第97-10
    3頁）。
 2、於偵查中證稱：我是去阿嬤店裏認識被告的，阿嬤是賣芋頭
    ，對方是賣帽子，都是擺攤的；我是今年（109）6月底畢業
    時，他過來跟阿嬤換零錢認識我的，被告會傳LINE語音跟我
    說帶我出去，去擺攤旁邊廟裡面的廁所，記得第一次是過了
    暑假之後，10點多去廁所，他傳LINE語音給我，說如果我不
    去廁所他會打阿嬤，我就跟他去廁所，去廁所後，他掀我的
    衣服，露出胸部，把我的内衣拉起來，摸我的胸部，然後手
    伸進去褲子摸我的尿尿的地方，但手指沒有插進去，他有用
    嘴巴要親我的嘴巴，我嘴巴沒有張開，他用手把我的嘴巴拉
    開，回來之後我沒有跟阿嬤講這件事，之後被告有送我耳環
    跟髮夾；被告一共帶我去廁所4次，都是阿嬤在擺攤的時間
    ，他用LINE傳語音給我，也有用手錶反射陽光照我眼睛，用
    眼睛瞄我，暗示我跟他到廁所，被告都是掀開衣服摸我的胸
    部，摸我尿尿的地方和親我的嘴巴，但手指都沒有插進去我
    尿尿的地方；我記得最後一次是12月12日星期六；被告有跟
    我說不准跟家人講，不然會打阿嬤，這4次猥褻我時，其中
    有2次在我嘴巴裡塞毛巾，我不能呼叫等語（他卷第25-27頁
    、偵卷第63-65頁）。
 3、又告訴人甲 雖於本院審理時亦有相關證述，然其相關證述
    有下列前後矛盾或與事理不合之處：
  ⑴關於被告如何要求告訴人甲 前往廁所等節：
　①告訴人甲 於警詢時，僅提及被告係以眼神示意其跟著前往廁
    所（偵卷第25頁）；於偵查中則證稱第一次係被告傳LINE語
    音要求其前往廁所，（之後）也有用手錶反射陽光，或用眼
    睛瞄為暗示等語（偵卷第63-64頁）。然於本院審理時，告
    訴人甲 先證述：「（當時被告是如何叫妳去男廁？）他用
    眼睛瞟。（被告除了用眼神表示外，被告是否有以言語或LI
    NE跟妳表示要去這個男廁？）被告沒有傳LINE，他只有用眼
    神表示。（被告用眼神表示，妳怎麼知道是要去男廁？）(
    未答）（被告之前有無跟妳說用眼神表示就是去男廁？）好
    像是。（之前被告是如何跟妳說，妳才知道用眼神表示就是
    要去男廁?）有些忘記，不知道要怎麼講。被告好像跟我講
    眼睛有瞟就是叫我要去廁所。」等語（本院卷第246-247頁
    ）；於辯護人反詰問時另證稱：「（妳方才提到被告有用眼
    神要妳去廁所，被告大概是什麼時候跟妳講的？）我剛到阿
    嫲攤位幫忙時說的。（被告是否當面跟妳講的？）不是。（
    被告如何告訴妳的？）(未答）（妳之前在警詢時是不是有
    說是透過傳簡訊的方式？）對。（簡訊是傳什麼内容叫妳跟
    他去廁所？）有些不記得了，被告是傳「跟我去廁所」。（
    被告何時傳給妳的？）大概是我在家的時候。」等語（本院
    卷第254-255頁）。可見告訴人甲 就遭被告（第一次）侵害
    時究係傳「LINE語音」或「簡訊訊息」亦或「僅眼神示意」
    要求告訴人甲 前往廁所？前後陳詞多有反覆，已難遽採。
　②告訴人甲 雖證稱被告有事先說明眼神有瞟到甲 ，即表示要
    求其前往廁所，並證稱：「（妳剛才說被告用眼神瞟，妳就
    知道要去廁所，被告以何種眼神是否還記得？）記得。（什
    麼樣的眼神？）被告眼睛瞄過去。（瞄到哪裡?）瞄到阿嬤
    做生意那裡。（妳怎麼知道被告在瞄妳？）因為要拿東西轉
    過去，看的時候看到。（看到妳就知道要去廁所？）對。（
    為什麼妳就知道要去廁所？）被告有跟我講。（被告說他看
    到妳就要去廁所，是否如此？）對。」等語（本院卷第259-
    260頁）。然被告與C女攤位鄰近，此有甲 手繪被告擺攤現
    場圖可參（他卷第37-38頁、偵卷第59頁），衡情被告與告
    訴人甲 有因此眼神時常接觸之可能，則告訴人甲 如何僅以
    「被告有看到我」，即判斷何時應該前往廁所?亦難認告訴
    人甲 上開所證合於情理。
　③復經本院訊問告訴人甲 「（妳於偵查中稱被告會以手錶反射
    光線照射妳，暗示妳去廁所，有無此事？）有。（妳怎麼知
    道被告用手錶反射光線照到妳，就是要叫妳去廁所?）因為
    我的眼睛被閃光到。（妳怎麼知道這個動作是被告要叫妳去
    廁所？妳與被告有無事先約好？）沒有事先約好。（既然沒
    有事先約好，妳如何知悉被告反射光線照妳，就是叫妳去廁
    所？）聽不懂。（如果一般人以手錶反射光線照妳，妳是否
    會認為對方是要叫妳去廁所？）不會。（為什麼被告用這種
    方式，妳就認為他是叫妳去廁所？）不知道怎麼說。（妳與
    被告有沒有事先約好，他用手錶反射光線照到妳就是要去廁
    所？）事先沒有約好。」等語（本院卷第274-275頁），可
    知告訴人甲 雖有證稱被告係以手錶反射陽光要求其前往廁
    所，然其等既無先行約定，告訴人甲 何以由此種細微動作
    判斷被告有要求其前往廁所之意?益見告訴人甲 上開所證，
    要與事理未合。
　⑵關於被告如何威脅告訴人甲 如不配合前往廁所將毆打阿嬤(C
    女)等節，告訴人甲 於本院審理時先證稱：「（被告有無說
    如果妳不跟他去廁所會如何？）會打阿嬤。（被告是用嘴巴
    跟妳講還是用LINE傳訊息？）是用嘴巴跟我講，如果我不去
    ，他就要打阿嬤。」等語（本院卷第247頁）；嗣於辯護人
    反詰問時又證述：「（被告如何威脅妳？）被告威脅我說如
    果我不跟他去，他要打阿嬤。（被告說妳不去就要打阿嬤，
    是何時跟妳講的？）大概是禮拜四或禮拜六，我在阿嬤攤位
    的時候。（被告是不是當面跟妳說？）沒有，被告是傳訊息
    跟我說的。」等語（本院卷第256頁），已有不一；且依告
    訴人甲 於前開警詢中所證被告曾有要求其拍攝未穿衣服之
    照片，經其拒絕後，被告尚有威脅要打C女，其當時反應是
    很生氣、討厭且掛斷被告電話等情，堪認告訴人甲 並未有
    因害怕被告威脅毆打C女而配合為相關要求之情，且告訴人
    甲 於本院審理時，亦證述我不拍照，不怕被告打我阿嬤等
    語（本院卷第263頁）；倘係如此，何以於被告以相同言語
    要求告訴人甲 前往廁所，卻因此害怕而不得不前往?更難認
    告訴人甲 之證述合理可採。
　⑶關於被告是否有用手指插入其尿尿的地方，告訴人甲 雖於警
    詢及偵查時均證稱沒有，然於本院審理時則證述：被告脫我
    的褲子，好像有把手指插入尿尿的地方，也有摸我的胸部等
    語（本院卷第247頁），亦有矛盾。
　⑷關於被告侵害時是否有使用工具，告訴人甲 於警詢曾明確證
    稱被告係用手遮住其嘴巴，沒有使用工具等語（他卷第7-21
    頁、偵卷第21-35頁、偵字不公開卷第97-103頁），然於偵
    查時則證述被告有使用毛巾塞住其嘴巴等語（偵卷第65頁）
    ，難認有一致證述。
  ⑸關於被告贈送耳環及髮夾之時間，依告訴人甲 前開偵查之證
    述，可知其係證稱遭被告第一次侵害之後，被告始贈送禮物
    等節，然告訴人甲 於本院審理時則證稱：「（妳剛才提到
    有幫被告收攤及玩在一起，被告有送妳髮夾及耳環，那是在
    帶妳去廁所之前或之後？）之前就送了。」等語（本院卷第
    261、269頁），除可見矛盾外；依告訴人甲 所證被告係在C
    女攤位旁贈送耳環及髮夾，C女有看到，甚或證人即被告之
    女友丁○○有目睹，且丁○○在旁邊等語（本院卷第278頁）以
    觀（證人C女、證人即被告女友丁○○均證述其等有在場目睹
    等情，本院卷第286-287、321-322頁），雖告訴人甲 另證
    述其等並未聽到被告有要求告訴人甲 當他女朋友等語（本
    院卷第278頁），然倘依告訴人甲 於偵查中所證，被告係因
    侵犯告訴人甲 後贈送上開禮物，衡情為避免遭他人察覺有
    異，理應避諱他人目光私下贈送，卻在其女友，甚或證人C
    女目光下贈送，且不顧證人C女、丁○○僅在附近，可能聽聞
    對話內容，而仍詢問告訴人甲 是否願意擔任其女朋友，實
    與常理有違，均難認告訴人甲 前開證述，可以採信。
 4、依此，告訴人甲 之證述既有前開被告犯罪情節、手段等明
    顯矛盾可指，且有不合情理之處，即難謂告訴人甲 之證述
    無重大瑕疵。　　
㈢、告訴人乙 雖有相關證述，然：
 1、觀諸其①於警詢時證稱：我女兒（甲 ）從109年6月20日起即
    幫忙她阿嬤做生意，被告跟我們在外埔宮廟擺攤，我跟我妹
    妹在109年12月18日早上有去被告攤位質問被告，他一開始
    否認，之後有承認觸摸我女兒的胸部及陰部，但他辯稱是在
    跟我女兒玩跟開玩笑；本案是因為甲 於109年12月17日下午
    在家中大哭，我問他為何大哭，她說因為我很笨才被欺負，
    被告在廁所外強拉她到男廁上大號的廁所間內，將廁所間的
    門關起來，徒手拉開她的上衣露出胸部強制觸摸胸部及將手
    伸入褲子內觸摸陰部，過程中她有反抗但被告力氣很大，且
    有用手或毛巾摀住她的嘴不讓她求救，所以無法反抗，依據
    我女兒向我描述的內容，她109年6月至12月間共被被告強制
    猥褻應該超過10次，第一次是趁我女兒去上廁所時跟隨前往
    ，在女廁門口等我女兒出來後就強拉我女兒到男廁內將門反
    鎖強制猥褻等語（偵卷第37-40頁、偵字公開卷第105-108頁
    ）。②於偵查證稱：甲 從109年6月20日起即幫忙她阿嬤做生
    意，被告跟我們在同樣地方擺攤，甲 上星期跟我講這件事
    ，她哭說我很笨，不會保護自己，阿嬤說，你不會保護自己
    怎麼保護弟弟，就一直哭。她說那個人，我去廁所他跟著我
    後面去廁所，不然就是叫我去廁所，我也聽不懂她在說誰，
    然後她就跟我說被猥褻的事情，之後我問她，被摸幾次，她
    說1次。我問她怎麼說要去廁所的事，她說，阿嬤去廁所，
    他走過來留她的LINE，我問她為何要留LINE給人家，她說那
    個人說打阿嬤的電話沒人接，才能打她的電話，從那一次之
    後，他們就傳LINE，我問她傳的LINE内容是什麼，她說（被
    告）傳一個圖片給她，是2個娃娃在親親，問她什麼時候的
    事，她說是今年畢業的時候，甲 是今年（109年）6月畢業
    的，我說怎麼現在才講，她說怕被媽媽打等語（他卷第25-2
    8頁、偵卷第63-66頁）。③於本院審理時證述：本案是C女先
    跟我說，甲 再跟我說的；C女說有一個賣帽子的把甲 帶去
    廁所，摸上面、摸下面，在攤位用眼神勾引甲 ，暗示甲 去
    廁所；甲 跟我說被告先跟他留LINE說要找她阿嬤，後來他
    們有視訊、傳LINE，但被告跟我女兒說看完馬上刪掉，所以
    我都沒有看過內容，甲 還有跟我說109年8月畢業後，被告
    用眼神跟傳LINE叫她去廁所，沒有留語音，手機我有拿去警
    局報案，但警察充電後找不回跟被告對話跟圖片，手機我拿
    到時只有被告跟甲 的訊息遭刪除，其餘人跟甲 的訊息都還
    在，甲 講被告說如果不聽她的話會打C女，有跟被告去3、4
    次廁所，都是早上9、10點的時候，雖然她有反抗、拒絕，
    但被告把甲 的手抓很緊，廁所有人進出，但被告有用毛巾
    把甲 嘴巴摀住，出來之後甲 都不敢講；甲 跟我講到被摸
    的時候，情緒比較激動也有哭，就是講話吞吞吐吐，問她怎
    麼不講，說怕被我打罵；我之後有去質問被告1次，被告說
    哪有、沒有、想怎樣早就怎樣，後來有承認摸甲 的胸部，
    但說只是在跟甲 玩；事情發生之後甲 會丟東西，無時無刻
    突然想到就會哭、會罵C女，這是C女跟我講，說前幾天甲 
    會亂丟東西，不然就是躲在廁所房間玩手機，之後問她要不
    要吃飯，甲 就說不要吃，是因為甲 當時個性反常，會情緒
    爆發，像C女叫甲 去做什麼，甲 就開始說我不要做、大吼
    大叫，C女就覺得有異狀（才問甲 ），她從小到大都沒有這
    種情形；我們去質問被告時，一開始甲 沒有去，後來我就
    跟她一起去，之後甲 因為被告不承認有欺負或摸甲 ，甲 
    就哭了等語（本院卷第241-327頁）。
 2、惟就告訴人甲 第一次遭被告侵犯經過，告訴人乙 所證係被
    告自行尾隨告訴人甲 前往廁所，已與告訴人甲 前開證述被
    告係傳LINE語音告知其前往廁所等節未合；又就提及告訴人
    甲 向其陳稱遭侵犯之次數，告訴人乙 前後所陳有「1次」
    、「10次」或「3、4次」，除所證聽聞告訴人甲 描述內容
    前後並非合致，亦與告訴人甲 前開警詢、偵查所證4次有別
    ；另其所證係聽聞告訴人甲 陳述被告要求每次刪除對話內
    容等節，亦與告訴人甲 於本院審理時證述：係告訴人乙 刪
    除，或係將手機給告訴人乙 之前自行刪除對話內容，以免
    被罵等情（本院卷第275-276頁）未合，已難認其前開證述
    與告訴人甲 所證可相互佐證；況告訴人乙 既係事後聽聞告
    訴人甲 轉述，並非親見親聞被告有何對告訴人甲 為猥褻行
    為之犯行，則其此部分證詞，核與告訴人甲 之證述為同一
    性之評價之累積證據，已不足作為告訴人甲 上揭有瑕疵證
    述之補強證據。
 3、其次，告訴人乙 雖證述於質問被告時，被告有坦認撫摸告
    訴人胸部及陰部，僅係辯稱在開玩笑等語，惟經本院勘驗對
    質錄音檔內容，顯示被告始終否認有將告訴人甲 拉去廁所
    等情，且就告訴人乙 一再質疑被告是否有撫摸、對甲 怎樣
    之情，除一再陳稱沒有什麼，亦僅有陳述「我碰她什麼啦。
    我是講在開玩笑時從她胸部揮到一下下而已，其他都沒有。
    （臺語）」等節，有本院勘驗筆錄可參（本院卷第181-188
    頁），並未有何坦認撫摸告訴人陰部，且表明陳稱係在開玩
    笑間揮到告訴人甲 胸部等情，可見告訴人乙 之證詞，與客
    觀錄音內容有所不符，甚有誇大舉措，更難遽信。
 4、告訴人乙 雖另證述告訴人甲 於前往質問被告時，有因被告
    不承認而哭泣，且告訴人甲 係本案發生前後，始有大吼大
    叫等相當情緒反應；再證人C女於本院審理時固證述：我是
    因為我孫女甲 畢業9月之後，情緒不穩一直亂我，我才（詢
    問甲 ）知道被告加甲 的LINE，摸她這樣，她不太敢講，我
    一直逼她講，她就打我，後來我跟她說要跟她媽媽講，甲 
    才跟我講，要我不要跟媽媽說；乙 質問被告時我有在場，
    甲 那時候因為不想看到被告有在那裡哭；甲 會摔東西的時
    候就是被告有摸甲 的時候，回去就不一樣，本來她不會這
    樣，現在我跟甲 講話她都不聽，一直丟東西，在攤位時甲 
    都不會有不一樣的表現，如果有怎麼樣我馬上就會發現；甲
     從小到大都不會亂叫或亂摔東西，是畢業一段時間後才開
    始等語（本院卷第241-327頁）。然①告訴人甲 於上開證人
    質問被告時在場哭泣究係因「被告不承認有侵害行為」，亦
    或「告訴人甲 不想看到被告」，其等證詞並非一致，已難
    認其等觀察告訴人甲 當場哭泣之情緒，確因本案遭受侵害
    所致；衡以上開證人既前往質問被告，雙方並互有爭執，堪
    認現場處於衝突狀態，口氣情緒應較激烈，而告訴人甲 係
    身心障礙之人，且之前即有情緒反應（詳下述），其因此遭
    到驚嚇而哭泣，亦非難以想像，尚無可逕自推論告訴人甲 
    此一反應，可佐證其有遭被告侵害之情；②況告訴人甲 於10
    6年為心理衡鑑時，顯示其國中時即有突然大聲叫、洗手後
    向人亂噴水，高中一年級後出現在食物上吐口水、情緒難控
    制起伏大，常有大聲叫、摔東西（破壞）、自言自語（有時
    狀似與人對談）、傻笑等節，有臺中榮民總醫院110年10月8
    日中榮醫企字第1104203305號函暨告訴人甲 病歷資料在卷
    可參（本院不公開卷第7-25頁），堪認告訴人甲 或因自身
    身心障礙情形，早有大吼大叫等情緒反應，且應為告訴人乙
     、證人C女所知悉。則告訴人乙 、證人C女前開關於告訴人
    甲 係於本案前後始有相關情緒反應之證述，更難認可以遽
    採，且縱其等有觀察告訴人甲 有大吼打叫等情緒起伏，可
    否認係因本案所致，亦非無疑，從而，告訴人乙 、證人C女
    前開證述，實無可為被告有起訴書犯行之補強證據。
㈣、至證人C女固於本院審理時另證述：我有看過甲 去廁所，之
    後被告也去廁所的情形，我就跟隔壁攤說我要去找甲 ，但
    是我去女廁找不到，一下子甲 就出來但不是從女廁出來，
    我沒有問甲 ，因為隔壁攤跑來說我有客人，後來我問甲 ，
    她就說她尿急，我只有甲 去很久才會去找她，就只有一次
    等語（本院卷第293-294、300頁）。惟查被告與告訴人甲 
    既均在外埔宮廟擺設攤位，衡情時間並非短暫，縱有同時前
    往廁所之情，亦難謂不合情理（證人C女亦未證稱每次告訴
    人甲 前往廁所時，被告均同時前往）；又倘告訴人甲 確有
    遭被告侵犯，理應經過相當時間，而為證人C女察覺有異，
    然以證人C女所證前往找尋僅有1次等語，更難認被告確有起
    訴書所指犯行。
㈤、此外，公訴意旨所舉乙 與被告對質錄音檔及譯文，僅可佐證
    被告曾坦認有在開玩笑時揮到告訴人甲 胸部，已如前述（
    前引本院勘驗筆錄）；參以告訴人甲 前開所證會與被告玩
    在一起，互相打肩膀、手等語以觀（本院卷第254頁），堪
    認其等間平日確有互相打鬧之情，尚與被告辯稱係在與告訴
    人甲 開玩笑時揮到告訴人甲 胸部等節無違，更難據此認定
    被告確有公訴意旨所指犯行。另被告擺攤位置圖及照片，均
    僅可佐證被告與告訴人甲 有同在外埔宮廟之情，尚無可佐
    證被告確有本案犯行。
六、綜上所述，本案公訴人所舉前開證據資料，關於告訴人甲 
    之證述既有前開瑕疵可指，且其餘所舉證據資料，並無足以
    擔保告訴人甲 指證、陳述確有相當之真實性，而為通常一
    般人不致有所懷疑而得確信其為真實之程度，又依據刑事訴
    訟法舉證分配之法則，對於被告之成罪事項，應由檢察官負
    舉證義務，檢察官既不能舉證證明被告有對告訴人甲 為所
    指乘機猥褻行為之犯行，而使法院形成無庸置疑之確信心證
    ，是本案應依罪疑唯有利於被告原則，自應對被告為有利之
    認定，則被告之犯行尚屬不能證明，揆諸首揭說明，自應為
    被告無罪之諭知。
據上論斷，應依刑事訴訟法第301 條第1 項，判決如主文。
本案經檢察官劉文賓提起公訴，檢察官戊○○、己○○到庭執行職務
。
中　　華　　民　　國　　111 　年　　4 　　月　　12　　日
                  刑事第十庭審判長  法  官  陳玉聰
                                    法  官  林怡姿
                                    法  官  吳珈禎
以上正本證明與原本無異。
如不服本判決應於收受判決後20日內向本院提出上訴書狀，並應
敘述具體理由；其未敘述上訴理由者，應於上訴期間屆滿後20日
內向本院補提理由書（均須按他造當事人之人數附繕本）「切勿
逕送上級法院」。
告訴人或被害人如不服判決，應備理由具狀向檢察官請求上訴，
上訴期間之計算，以檢察官收受判決正本之日起算。
                                    書記官  廖明瑜
中　　華　　民　　國　　111 　年　　4 　　月　　12　　日